

KONTAK



TELPON

0851 5756 1788



FMAIL

rachmadmaulanaaa@gmail.com



WEBSITE

https://rachmadmaulanaj.github.io



ALAMAT

Jl. Simowau Indah Blok G No. 6 Sepanjang, Sidoarjo, Jawa Timur



PENDIDIKAN

2016 - 2020 Teknik Informatika

Universitas 17 Agustus 1945 Surabaya

2011 - 2014 Animasi

SMK Negeri 12 Surabaya



KEAHLIAN

Laravel
Codelgniter
SilverStripe
Javascript
MySQL
Flutter



RACHMAD MAULANA JULIANTO

Programmer

TENTANG SAYA

Saya seorang programmer dengan pengalaman 1,5 tahun menggunakan framework PHP dan Javascript. Dan juga dapat mendevelop aplikasi mobile menggunakan flutter.

Telah berkontribusi dalam pembuatan lebih dari 5 aplikasi untuk menunjang kebutuhan internal maupun eksternal perusahaan.

Memiliki passion dalam pembuatan web development dan dibekali ilmu dan keterampilan fullstack.



PENGALAMAN KERJA

Morning Glory Enterprise Programmer Web

2021 - 2022

- Mendevelop, memaintance dan bug fixing aplikasi pengiriman logistik dan pembelian tiket kapal berbasis web dengan menggunakan framework php silverstripe
- Mendevelop, memaintance dan bug fixing aplikasi mobile untuk trackingnya menggunakan flutter

Paperku Editing

2014 - 2018

- · Menerima file dari customer
- · Memproses file untuk menjadi file siap cetak.